\mainmatter

# 局部线性估计及效率分析（工资案例）{#lab-LL-wage}

```{r}
#| echo = FALSE
library(here)
source(here("R/set-global-for-lab.R"), encoding = "UTF-8")
source(here("R/load-pkg.R"), encoding = "UTF-8")
knitr::opts_chunk$set(echo = TRUE)
```

## 实验说明

### 实验内容

**实验目标**：非参数局部线性回归估计及其效率分析，复现**工资案例**（包括**Figure 19.5**和**Figure 19.6**的全部过程及结果（参看：HANSEN B. Econometrics[M].2021（作者手稿）. 第19章 Nonparametric Regression. ）

主要内容包括：

- 局部线性回归方法（LLR）下，估计CEF$\widehat{m}(x)$的最优谱宽$h$选择（经验法和交叉验证法）

- 局部线性回归方法（LLR）下，估计方差最优谱宽的选择

- 局部线性回归方法（LLR）的估计偏误、估计方差和标准差

- 局部线性回归估计（LLR）的显著性检验（置信区间）


### 材料准备

- 软件环境：编译器为`Rstudio`（要求`R 4.1`及以上版本）

- R代码文件：工作项目（R project）根目录下`Rscript/`文件夹内


```{r, eval=FALSE}
# don't run here ! 
# only show you the code file path!
source(here("Rscript/hensen21-fig19-5.R"), encoding = "UTF-8")
source(here("Rscript/hensen21-fig19-5.R"), encoding = "UTF-8")
```

## 案例描述

### 工资案例：背景说明


- 案例基于CPS数据集，重点分析其中的**子样本数据**（黑人、男性、拥有12年受教育程度——高中毕业），样本数为n=`r n`。

- 关注的问题：**时均工资**的对数（`Y
=log(wage)`）对**职业经历**（`X=experience`）的非参数回归估计。

- 后面的分析中，我们会重点划定观测窗口为：职业经历（年数）范围为
$[0,40]$。因为样本中90%以上的观测对象都落在这个范围之内。

### 读取案例数据


```{r}
##  This file generates Figures 19.5 and 19.6
##  Wage/Experience

#### attention 1/2 ####
## this is the part 1/2 R script of the whole analysis
## so you will run `hensen21-fig19-6.R` forthcoming 

# Uses data file cps09mar.dta

dt_file <- here::here("data/cps09mar.dta")
dat <- haven::read_dta(dt_file)

# data set 1
# sub-sample of black men with 12 years of education
bf <- (dat[,11]==2)&(dat[,2]==1)&(dat[,4]==12)
dat1 <- dat[bf,]
## earning per hours
y <- as.matrix(log(dat1[,5]/(dat1[,6]*dat1[,7])))
x <- as.matrix(dat1[,1]-dat1[,4]-6)
n <- length(y)

dt_cps1 <-  tibble(X=x, Y=y)
```



### 数据呈现


```{r}
dt_cps1 %>%
  add_column(obs = 1:nrow(.), .before = "X") %>%
  DT::datatable(
    caption = paste0("CPS数据集(n=",n,")"),
    options = list(dom = "tip", pageLength =8))%>%
  formatRound(c(3), digits = 4)
```



- 样本数据的描述性统计如下：

```{r}
summary(dt_cps1)
```



### 数据散点图

```{r}
#### basic plot ####
fsize <- 16
p0 <- ggplot() +
  geom_point(aes(X, Y),data = dt_cps1, pch=21) +
  labs(x= "X职业年数", y ="log(Y)时均工资的对数") +
  scale_x_continuous(breaks = seq(0,70,10), limits = c(0,65)) +
  scale_y_continuous(breaks = seq(0,4,1), limits = c(0,4)) +
  theme_bw() +
  theme(text = element_text(size = fsize))
```

```{r}
#| fig.cap = paste0("样本数据散点图n=`r n`")
# show the scatter
p0
```


## 过程1：CEF估计的经验参考谱宽选择

### R运算代码

我们先把经验参考谱宽的完整代码给出，后面我们再按分析流程进行步骤分解操作。

```{r}
# Reference Rule 

sx1 <- 0     # window range
sx2 <- 40
x1 <- matrix(1,n,1)
zz <- cbind(x1,x,x^2,x^3,x^4)
beta <- solve((t(zz)%*%zz),(t(zz)%*%y))
xtrim <- (x<=sx2)*(x>=sx1)
b <- mean(((beta[3]+x*3*beta[4]+(x^2)*6*beta[5])^2)*xtrim)
e <- y - zz%*%beta
sig <- (sum(e^2))/(n-5)
hrot <- 0.58*(((sx2-sx1)*sig/n/b)^.2)
```

### 过程步骤解读

下面我们按前述步骤来计算参考谱宽值
$h_{rot}$：

- **步骤1**：根据案例数据集，设定权重取值范围
$\left\{\xi_{1} \leq x \leq \xi_{2}\right\}=\{0,40\}$

- **步骤2**：构建多项式回归

```{r, results="asis"}
varx <- c("X","X^2","X^3","X^4")
lx_out <- xmerit::lx.psm(x = varx, n.row = 5)
```

> 直接使用OLS进行估计，得到估计方程：

```{r, results="asis"}
mod_poly <- formula("Y~X +I(X^2) +I(X^3) +I(X^4)" )
lx_est <- xmerit::lx.est(lm.mod = mod_poly, 
                         lm.dt = dt_cps1, lm.n = 5,
                         opt = c("s"),
                         digits = c(6,4,2,4))

```

> 进而得到拟合值
$\widehat{m}(x)$及其二阶导
$\widehat{m}^{\prime \prime}(x)$及残差
$\hat{\epsilon}$

$$\begin{align}
\widehat{m}(x)
&=2.094395+0.030951x_i-0.000103x^2_i-0.000021x^3_i+0.000000x^4_i \\ 
\widehat{m}^{\prime \prime}(x)
&=-2\times0.000103-6\times0.000021x_i+12\times0.000000x^2_i \\ 
\end{align}$$


- 步骤3：利用上述估计结果计算

$$\begin{align}
\widehat{B}=\frac{1}{n} \sum_{i=1}^{n}\left(\frac{1}{2} \hat{m}^{\prime \prime}\left(X_{i}\right)\right)^{2} \mathbb{1}\left\{\xi_{1} \leq X_{i} \leq \xi_{2}\right\}
= `r number(b,0.00000001)`
\end{align}$$

- 步骤4：多项式模型的回归误差方差

$$\hat{\sigma}^2 = \frac{\sum{\hat{\epsilon}^2}}{n-q-1}=`r number(sig, 0.0001)`$$

- 步骤5：根据上述全部结果计算得到经验谱宽：

$$\begin{align}
h_{\text {rot }}&=0.58\left(\frac{\widehat{\sigma}^{2}\left(\xi_{2}-\xi_{1}\right)}{n \widehat{B}}\right)^{1 / 5}  = 0.58 \times \left(\frac{`r number(sig,0.0001)`\times \left(40-0\right)}{`r n` \times `r number(b,0.000000001)`}\right)^{1 / 5} 
= `r number(hrot,0.0001)`
\end{align}$$

## 过程2：CEF估计的最优交叉验证谱宽选择

### R运算代码

:::notes

**注意**：此代码运行时间较长（约3-5分钟），为提高渲染效率代码文件仅需运行一次。
:::

```{r}
#### CV Bandwidth Selection ####
g <- 200
h1 <- hrot/3
h2 <- 3*hrot
hh <- seq(h1,h2,(h2-h1)/g)
hn <- length(hh)

LL <- matrix(0,n,hn)
for (i in 1:hn){
  hi <- hh[i]
  for (j in 1:n){
    xj <- x-x[j]
    k <- dnorm(xj/hi)
    k[j] <- 0
    z <- cbind(x1,xj)
    zk <- z*(k%*%cbind(1,1))
    beta <- solve(t(zk)%*%z,t(zk)%*%y)
    LL[j,i] <- (y[j]-beta[1])^2
  }
}

LL2 <- LL*(xtrim%*%matrix(1,1,hn))
cvLL <- colMeans(LL2)
i <- which.min(cvLL)
hLL <- hh[i]
hLL_tex <-paste0("$h_{CV}=$",number(hLL,0.0001),"")
LLmin <- min(cvLL)

# combine result as data.frame
tb_cvc <- tibble(
  h_tune = hh, 
  cv_LL = cvLL)
```


### 过程步骤解读

首先我们约定一下交叉验证谱宽的计算规则

- 步骤1：设定**经验谱宽**
$h_{rot}=`r number(hrot,0.0001)`$作为**初始值**。。

- 步骤2：设定**调参谱宽**（tuning bandwidth）。
> 
- 一个经验谱宽范围可供参考：
$[h_{rot}/3, 3h_{rot}]=[`r number(hrot/3,0.0001)`, `r number(3*hrot,0.0001)`]$。
- 给定范围内的搜寻总数为
$n=`r hn`$。则待评估序贯值为
$h\in (`r paste0(number(hh[1:5],0.0001), collapse=', ')`, \cdots,`r paste0(number(hh[(hn-3):hn],0.0001), collapse=', ')`)$。


下面我们就可以得到交叉验证谱宽的CV计算表：

```{r}
tb_cvc %>%
  add_column(id = 1:nrow(.), .before = "h_tune") %>%
  DT::datatable(caption = "LL方法下的CV计算表",
                options = list(dom ="tip", pageLength =8)) %>%
  formatRound(c(2:3), digits = 4)
```

### 图形展示选择结果

```{r}
#### plot 19.5-a Cross-Validation Criterion ####

lwd <- 0.8
lwadd <- 0.2

p_cvc <- ggplot(aes(x = h_tune),data = tb_cvc) +
  geom_line(aes(y = cv_LL),
            lty = "dashed", color = "blue",
            lwd = lwd) +
  labs(x= "谱宽h", y ="交叉验证准则函数值CV(h)") +
  scale_x_continuous(#expand = expansion(add = c(0, .06)),
    breaks = seq(1,12,1), 
    limits = c(1,12)) +
  scale_y_continuous(
    expand = expansion(add = c(0,0)),
    breaks = seq(0.2290,0.2310,0.0005), 
    limits = c(0.2290,0.2310),
    labels = scales::number_format(accuracy = 0.0001)
                     ) +
  geom_segment(aes(x=hLL, xend = hLL,
                   y= LLmin, yend = c(0.2290)),
               arrow = arrow(length = unit(0.1,"cm"),
                             type = "closed"),
               lty = "dashed", color= "gray", lwd=lwd) +
  geom_text(aes(x = hLL+0.5, y=LLmin-0.0004), 
            label =latex2exp::TeX(hLL_tex),
            #parse=TRUE,
            color= "blue", size=4)  +
  theme_bw() +
  theme(text = element_text(size = fsize))
```


下面，我们可以视觉化展示交叉验证谱宽与CV变化关系：

```{r}
#| out.height = 450
p_cvc
```

## 过程3：基于不同谱宽选择的CEF估计


### R运算代码

:::notes

**注意**：此代码运行时间较长（约3-5分钟），为提高渲染效率代码文件仅需运行一次。
:::

```{r}
#### CEF LL Regression Estimation ####
g <- 201
xg <- seq(sx1,sx2,(sx2-sx1)/(g-1))
m1 <- matrix(0,g,1)
m2 <- matrix(0,g,1)
for (j in 1:g){
  xj <- x-xg[j]
  z <- cbind(x1,xj)
  z1 <- z*(dnorm(xj/hrot)%*%cbind(1,1))  # use rot bandwidth
  z2 <- z*(dnorm(xj/hLL)%*%cbind(1,1))   # use CV  bandwidth
  beta1 <- solve(t(z1)%*%z,t(z1)%*%y)
  beta2 <- solve(t(z2)%*%z,t(z2)%*%y)
  m1[j,1] <- beta1[1]
  m2[j,1] <- beta2[1]
}

# combine result as data.frame
tb_mxh <- tibble(xg = xg,
                 mx1=as.vector(m1), 
                 mx2=as.vector(m2))
```


### 过程步骤解读


首先，我们给出两种谱宽选择（rot谱宽或者CV谱宽）下的CEF估计值（$\widehat{m}(x)$）的最终计算表：


```{r}
tb_mxh %>%
  add_column(index = 1:nrow(.), .before = "xg") %>%
  rename("mx_rot"='mx1', "mx_cv"='mx2') %>%
  DT::datatable(caption = "使用不同谱宽下LL方法对m(x)的估计结果",
                options = list(dom ="tip", pageLength =8)) %>%
  formatRound(c(2,3:4), digits = c(2,4,4))
```


### 图形展示估计结果

根据上述计算表，我们首先图形化展示在局部线性回归方法下（LLR）使用ROT谱宽估计得到的$\widehat{m}(x)$：

```{r}
#### plot 19.5-b Local Linear Regression ####

# basic plot
p00 <- ggplot() +
  geom_point(aes(X, Y),data = dt_cps1, pch=21,alpha =0.1) +
  labs(x= "X职业年数", y ="log(Y)时均工资的对数") +
  scale_x_continuous(breaks = seq(0,40,5), limits = c(0,40)) +
  scale_y_continuous(breaks = seq(2,2.7,0.1), limits = c(2,2.7)) +
  theme_bw() +
  theme(text = element_text(size = fsize))

# plot mx with h_rot
p_mxh1 <- p00 +
  geom_line(aes(x = xg, y = m1, 
                color="m1", lty="m1"),
            lwd = lwd+lwadd,
            data = tb_mxh) +
  theme_bw() +
  scale_color_manual(
    name="",
    breaks = c("m1"),
    labels = c(expression(m(x):h[ROT])),
    values=c("green"))+
  scale_linetype_manual(
    name="",
    breaks = c("m1"),
    labels = c(expression(m(x):h[ROT])),
    values=c("dotted"))+
  theme(legend.position = "right",
        text = element_text(size = fsize))

```




```{r}
#| out.height = 450
p_mxh1
```

然后，我们再图形化展示在局部线性回归方法下（LLR）使用最优CV谱宽估计得到的$\widehat{m}(x)$：

```{r}
# plot mx with h_CV
p_mxh2 <- p00 +
 geom_line(aes(x = xg, y = m2, 
                color="m2", lty="m2"),
            lwd = lwd+lwadd,
            data = tb_mxh) +
  scale_color_manual(
    name="",
    breaks = c("m2"),
    labels = c(expression(m(x):h[CV])),
    values=c("blue"))+
  scale_linetype_manual(
    name="",
    breaks = c("m2"),
    labels = c(expression(m(x):h[CV])),
    values=c("dashed"))+
  theme(legend.position = "right",
        text = element_text(size = fsize))
```


```{r}
#| out.height = 450
p_mxh2
```

当然，最后我们可以对使用两种谱宽选择（rot谱宽或者CV谱宽）下的CEF估计值（$\widehat{m}(x)$）做图形对比：

```{r}
# plot mx with both h selections
p_mxh <- p00 +
  geom_line(aes(x = xg, y = m1, 
                color="m1", lty="m1"),
            lwd = lwd+lwadd,
            data = tb_mxh) +
  geom_line(aes(x = xg, y = m2, 
                color="m2", lty="m2"), 
            lwd = lwd+lwadd,
            data = tb_mxh) +
  scale_color_manual(
    name="",
    breaks = c("m1", "m2"),
    labels = c(expression(m(x):h[ROT]),expression(m(x):h[CV])),
    values=c("green", "blue"))+
  scale_linetype_manual(
    name="",
    breaks = c("m1", "m2"),
    labels = c(expression(m(x):h[ROT]),expression(m(x):h[CV])),
    values=c("dotted", "dashed"))+
  theme(legend.position = "right",
        text = element_text(size = fsize))
```


```{r}
#| out.height = 450
p_mxh
```


## 过程4：计算非参数估计的预测误差

:::notes

**注意**：至此以下的代码块，我们需要开始执行`hensen21-fig19-6.R`文件里的R命令！

:::

```{r, eval=FALSE}
# don't run here ! 
# only show you the code file path!
source(here("Rscript/hensen21-fig19-5.R"), encoding = "UTF-8")
source(here("Rscript/hensen21-fig19-6.R"), encoding = "UTF-8")
```

### R运算代码

```{r}
##  This file generates Figures 19.5 and 19.6
##  Wage/Experience

#### attention 2/2 ####

## this is the part 2/2 R script
## so you should run `hensen21-fig19-5.R` firstly 

#### ROT Residual Estimation ####
h <- hrot
e2 <- matrix(0,n,1)
for (j in 1:n){
  xj <- x-x[j]
  k <- dnorm(xj/h)
  k[j] <- 0
  z <- cbind(x1,xj)
  zk <- z*(k%*%cbind(1,1))
  beta <- solve(t(zk)%*%z,t(zk)%*%y)
  e2[j,1] <- (y[j]-beta[1])^2   # get square residual here
}
```


### 过程步骤解读

（1）获得预测残差

我们首先可以计算得到LL估计下的预测残差的平方
$\tilde{e}^2_i$

- 这一步可以直接采用前述的参考谱宽
$h_{rot}=`r number(hrot,0.0001)`$

- 运行上述代码即可得到预测残差的平方$e_i^2$


## 过程5：计算条件方差估计时的参考谱宽

### R运算代码

```{r}
####  Variance ROT Bandwidth ####
beta <- solve((t(zz)%*%zz),(t(zz)%*%e2))
b <- mean(((beta[3]+x*3*beta[4]+(x^2)*6*beta[5])^2)*xtrim)
e <- e2 - zz%*%beta
sig <- (sum(e^2))/(n-5)
hrotv <- 0.58*(((sx2-sx1)*sig/n/b)^.2)
```


### 过程步骤解读

（2）再次获得参考谱宽：

- 后面我们还要计算方差估计下的最优谱宽。因此，这里我们需要再进行一次参考谱宽的计算流程。

- 构建残差平方的多项式回归模型

$$\begin{align}
\begin{split}
\tilde{e}^2_i=&+\gamma_{0}+\gamma_{1}X_i+\gamma_{2}X^2_i+\gamma_{3}X^3_i+\gamma_{4}X^4_i+v_i
\end{split}
\end{align}$$

- 利用ROT公式流程，再次获得参考谱宽

$$\begin{align}
hv_{\text {rot }}&=0.58\left(\frac{\widehat{\sigma}^{2}\left(\xi_{2}-\xi_{1}\right)}{n \widehat{B}}\right)^{1 / 5}  = 0.58 \times \left(\frac{`r number(sig,0.0001)`\times \left(40-0\right)}{`r n` \times `r number(b,0.000000001)`}\right)^{1 / 5} 
= `r number(hrotv,0.0001)`
\end{align}$$



## 过程6：计算条件方差估计时的最优交叉验证谱宽

### R运算代码

:::notes

**注意**：此代码运行时间较长（约3-5分钟），为提高渲染效率代码文件仅需运行一次。
:::

```{r}
#### Variance CV Bandwidth Selection ####
h1 <- 2
h2 <- 40
hh <- seq(h1,h2,(h2-h1)/g)
hn <- length(hh)
LLV <- matrix(0,n,hn)
NWV <- matrix(0,n,hn)
for (i in 1:hn){
  hi <- hh[i]
  for (j in 1:n){
    xj <- x-x[j]
    k <- dnorm(xj/hi)
    k[j] <- 0
    mu <- (t(k)%*%e2)/sum(k)
    NWV[j,i] <- (e2[j]-mu)^2
    z <- cbind(x1,xj)
    zk <- z*(k%*%cbind(1,1))
    beta <- solve(t(zk)%*%z,t(zk)%*%e2)
    LLV[j,i] <- (e2[j]-beta[1])^2
  }
}
cvNWV <- colMeans(NWV*(xtrim%*%matrix(1,1,hn)))
cvLLV <- colMeans(LLV*(xtrim%*%matrix(1,1,hn)))
i1 <- which.min(cvNWV)
i2 <- which.min(cvLLV)
hNWV <- hh[i1]
hLLV <- hh[i2]
hNWV_tex <-paste0("$h_{NW}=$",number(hNWV,0.1),"")
hLLV_tex <-paste0("$h_{CV}=$",number(hLLV,0.1),"")

NWminV <- min(cvNWV)
LLminV <- min(cvLLV)

# combine all result
tbl_cvcv <- tibble(
  h_tune = hh, 
  cv_NW = cvNWV,
  cv_LL = cvLLV)
```


### 过程步骤解读

（3）再次获得最优交叉验证谱宽：然后开始计算方差估计下的最优谱宽。这里我们再进行一次交叉验证谱宽的计算流程。

- 步骤1：设定**经验谱宽**
$hv_{rot}=`r number(hrotv,0.0001)`$作为**初始值**。。

- 步骤2：设定**调参谱宽**（tuning bandwidth）。
> 
- 一个经验谱宽范围可供参考：
$[`r number(h1,0.1)`, `r number(h2,0.1)`]$。
- 给定范围内的搜寻总数为
$n=`r hn`$。则待评估序贯值为
$h\in (`r paste0(number(hh[1:5],0.0001), collapse=', ')`, \cdots,`r paste0(number(hh[(hn-3):hn],0.0001), collapse=', ')`)$。

- 步骤3：采用交叉验证**留一法**，分别遍历计算**NW估计**和**LL估计**下的全部CV值（见后面计算表）

- 步骤4：最小CV值对应的谱宽评估值，则为最优交叉验证谱宽。当然，我们最终发现**NW估计**和**LL估计**下的结果是一样的，都选择了最大边界值
$hv_{CV}(NW)=hv_{CV}(LL)=`r number(hLLV)`$。（见后面的CV比较图）


最后我们就可以得到，NW和LL方法下的CV值计算表（附表）：


```{r}
tbl_cvcv %>%
  add_column(id = 1:nrow(.), .before = "h_tune") %>%
  DT::datatable(caption = "NW和LL方法下的CV计算表",
                options = list(dom ="tip", pageLength =8)) %>%
  formatRound(c(2:4), digits = 4)
```



### 图形展示谱宽选择结果

基于上述计算，我们最终得到NW和LL方法下方差估计的CV值与谱宽关系（制图代码及附图）：


```{r}
#### plot 19.6-a Cross-Validation Criterion ####
## Cross-Validation for Conditional Variance

p_cvcv <- ggplot(aes(x = h_tune),data = tbl_cvcv) +
  geom_line(aes(y = cv_NW, lty = "CV_NW", color = "CV_NW"),
            lwd = lwd) +
  geom_line(aes(y = cv_LL, lty = "CV_LL", color = "CV_LL"),
            lwd = lwd) +
  labs(x= "谱宽h", y ="交叉验证准则函数值CV(h)") +
  scale_x_continuous(#expand = expansion(add = c(0, .06)),
    breaks = seq(0,40,5), 
    limits = c(0,40)) +
  scale_y_continuous(expand = expansion(add = c(0,0)),
                     breaks = seq(1.200, 1.216,0.004), 
                     limits = c(1.200, 1.216),
                     labels = scales::number_format(accuracy = 0.001)
                     ) +
  theme_bw() +
  geom_segment(aes(x=hNWV, xend = hNWV,
                   y= NWminV, yend = 1.2),
               arrow = arrow(length = unit(0.1,"cm"),
                             type = "closed"),
               lty = "dotted", color= "gray", lwd=lwd)  +
  geom_text(aes(x = hNWV-2, y=NWminV-0.002), 
            label =latex2exp::TeX(hNWV_tex),
            color= "orange", size=3) +
  geom_segment(aes(x=hLLV, xend = hLLV,
                   y= LLminV, yend = 1.2),
               arrow = arrow(length = unit(0.1,"cm"),
                             type = "closed"),
               lty = "dashed", color= "gray", lwd=lwd) +
  geom_text(aes(x = hLLV-2, y=LLminV-0.002), 
            label =latex2exp::TeX(hLLV_tex),
            color= "blue", size=3)  +
  scale_color_manual(
    name="",
    breaks = c("CV_NW", "CV_LL"),
    values=c("orange", "blue"))+
  scale_linetype_manual(
    name="",
    breaks = c("CV_NW", "CV_LL"),
    values=c("dotted", "dashed"))+
  theme(legend.position = "right")
```


```{r}
#| out.height = 420
p_cvcv
```

- LL估计的CV值在局部上具有最小值，也即局部最优谱宽约为
$hv_{cv}(LL)\simeq 5$

- 但是从全局来看，无论是NW估计，还是LL估计，CV函数值都表现为下降趋势。因此它们都选择了最大边界值
$hv_{CV}(NW)=hv_{CV}(LL)=`r number(hLLV)`$。

## 过程7：计算CEF估计的方差和标准差

### R运算代码

```{r}
#### Variance Estimation ####
se <- matrix(0,g,1)
u <- cbind(e2,e2)
for (j in 1:g){
  xj <- x-xg[j]
  z <- cbind(x1,xj)
  K <- dnorm(xj/hrot)
  z1 <- z*cbind(K,K)
  ZKZ <- solve(t(z1)%*%z)
  ZK2 <- t(z1)%*%(z1*u)
  V1 <- ZKZ%*%ZK2%*%ZKZ
  se[j,1] = sqrt(V1[1,1])
}

L1 <- m1-1.96*se
U1 <- m1+1.96*se

# combine all result as data.frame
tbl_band <- tibble(
  xg =xg,
  mx = m1,
  s=as.vector(se),
  s2=se^2,
  lwr = L1,
  upr = U1
)

```


### 过程步骤解读

（4）计算方差、标准差。利用前面的平方预测误差，并使用谱宽
$h=`r number(hrot,0.0001)`$进行LL估计，最终得到方差和标准差估计值（见后面附表）。

$$\begin{align}
\widehat{\boldsymbol{V}}_{\widehat{\beta}}(x)=\left(\boldsymbol{Z}^{\prime} \boldsymbol{K} \boldsymbol{Z}\right)^{-1}\left(\sum_{i=1}^{n} K\left(\frac{X_{i}-x}{h}\right)^{2} Z_{i}(x) Z_{i}(x)^{\prime} \widetilde{\boldsymbol{e}}_{i}^{2}\right)\left(\boldsymbol{Z}^{\prime} \boldsymbol{K} \boldsymbol{Z}\right)^{-1}
\end{align}$$


同时，我们将计算得到CEF估计值$\widehat{m}(x)$的估计方差和估计标准误（见如下计算附表）：


```{r}
tbl_band %>%
  add_column(id = 1:nrow(.), .before = "xg") %>%
  DT::datatable(caption = "LL方法下的方差和标准差、置信区间",
                options = list(dom ="tip", pageLength =8)) %>%
  formatRound(c(3:7), digits = 4)
```


（5）计算置信区间和置信带。进一步计算**逐点置信区间**（Pointwise Conﬁdence Interval）（见前面附表），并得到置信带（见后面附图）。

$$\begin{align}
\widehat{m}(x) \pm z_{1-\alpha/2}(n-1) \cdot \sqrt{\widehat{V}_{\widehat{m}(x)}}\\
\widehat{m}(x) \pm 1.96 \sqrt{\widehat{V}_{\widehat{m}(x)}}
\end{align}$$

### 图形展示置信带

利用前述数据和置信区间机选公式，最总我们可以得到LLR方法下CEF估计量$\widehat{m}(x)$的估计置信区间和置信带（附图）

```{r}
#### Plot 19.6-b Confidence Bands ####
p_band <- p00 +
  geom_line(aes(x = xg, y = mx),
            data = tbl_band,
            color = "blue", lty = "solid", lwd = lwd) +
  geom_ribbon(aes(x=xg,ymin = lwr, ymax = upr),
              data = tbl_band,
              alpha = 0.2)
```



```{r}
#| out.height = 450
p_band
```


## 参考文献{-}

<div id="refs"></div>
