\mainmatter

# 均值估计（模拟数据）{#lab-mean-est}

```{r}
#| echo = FALSE
library(here)
source(here("R/set-global-for-lab.R"), encoding = "UTF-8")
source(here("R/load-pkg.R"), encoding = "UTF-8")
knitr::opts_chunk$set(echo = TRUE)
```

## 实验说明

### 实验内容


**实验目标**：非参数均值估计，复现**Figure 19.1a**计算过程及结果。（参看：HANSEN B. Econometrics[M].2021（作者手稿）. 第19章 Nonparametric Regression. ）

主要内容包括：

- 箱组均值估计

- 滚动均值估计

- 核函数均值估计


### 材料准备

- 软件环境：编译器为`Rstudio`（要求`R 4.1`及以上版本）

- R代码文件：工作项目（R project）根目录下的`Rscript/hensen21-fig19-1a.R`文件夹


```{r, eval=FALSE}
# don't run here ! 
# only show you the code file path!
source(here("Rscript/hensen21-fig19-1a.R"), encoding = "UTF-8")

```

## 数据集描述

为了更好地进行数据验证，我们将根据如下规则生成蒙特卡洛模拟数据集：

$$\begin{align}
Y_i &= m(X) +e_i 
=\frac{sin(\frac{\pi}{4}\cdot(X_i-2))}{\frac{\pi}{4}\cdot(X_i-2)} +e_i\\ 
X_i &\sim U(0,10)\\ 
e_i &\sim N(0, 2)\\
n &=100
\end{align}$$

- 此时，我们具有**上帝视角**，实际上已经知道**数据生成机制**（DGP）

- 此时，我们心里面已知真实模型为**非线性的**

```{r}
n <- 100
xm <- 10
set.seed(180)         # for reproducible
xdat <- runif(n,0,xm)
a <- pi/4
m <- sin((xdat-2)*a)/((xdat-2)*a)
ydat <- m + rnorm(n)/4
dt <- tibble(index = 1:length(xdat), X = xdat, Y = ydat)

```



### 数据呈现


```{r}
dt %>%
  #add_column(obs = 1:nrow(.), .before = "X") %>%
  DT::datatable(
    caption = paste0("模拟的样本数据集(n=",n,")"),
    options = list(dom = "tip", pageLength =8))%>%
  formatRound(c(2:3), digits = 4)
```



- 样本数据的描述性统计如下：

```{r}
summary(dt)
```



### 数据散点图

```{r}
# basic scatter plot
p0 <- ggplot() +
  geom_point(aes(X, Y),data = dt, pch=21) +
  labs(x= "自变量X", y ="因变量Y") +
  scale_x_continuous(breaks = seq(0,10,1), 
                     limits = c(0,10)) +
  scale_y_continuous(breaks = seq(-1,2,0.5), 
                     limits = c(-1,2)) +
  theme_bw()
```

```{r}
#| fig.cap = "样本数据散点图n=100"
# show the scatter
p0
```


## 均值估计

- 对于箱组均值均值估计：箱组数为`n=5`

$$\begin{align}
\hat{m}(x)=\frac{\sum_{i=1}^{n}  \mathbb{1}\left\{\left|X_{i}-x\right| \leq h\right\} \cdot Y_{i}}{\sum_{i=1}^{n}  \mathbb{1}\left\{\left|X_{i}-x\right| \leq h\right\}} 
\end{align}$$

- 对于滚动箱组均值估计：箱组数为`n=1001`

$$\begin{align}
\hat{m}(x)=\frac{\sum_{i=1}^{n}  \mathbb{1}\left\{\left|X_{i}-x\right| \leq h\right\} \cdot Y_{i}}{\sum_{i=1}^{n}  \mathbb{1}\left\{\left|X_{i}-x\right| \leq h\right\}} 
\end{align}$$


- 对于核均值估计：箱组数为`n=1001`

$$\begin{align}
\hat{m}_{\mathrm{nw}}(x)=\frac{\sum_{i=1}^{n} K\left(\frac{X_{i}-x}{h}\right) Y_{i}}{\sum_{i=1}^{n} K\left(\frac{X_{i}-x}{h}\right)}
\end{align}$$

三者的具体代码计算如下：

```{r}
#### calculate ####
h1 <- 1          # for binned
h2 <- h1/sqrt(3) # for NW

x0 <- seq(1,9,2) # bins break
x0n <- length(x0)
# index of Logic value in each bins
k0 <- (abs(x0%*%matrix(1,1,n)-matrix(1,x0n,1)%*%t(xdat)) <= h1)
# binned means
m0 <- (k0%*%ydat)/rowSums(k0)

# create new x with n=1001
x <- seq(0,xm,.01)
xn <- length(x)      # 1001

# for Rolling, dim(k1)=c(1001, 100)
k1 <- (abs(x%*%matrix(1,1,n)-matrix(1,xn,1)%*%t(xdat)) <= h1)
m1 <- (k1%*%ydat)/rowSums(k1)

# for NW, dim(k2)=c(1001, 100)
k2 <- dnorm(abs(x%*%matrix(1,1,n)-matrix(1,xn,1)%*%t(xdat))/h2)
m2 <- (k2%*%ydat)/rowSums(k2)
```


## 整合计算结果

### 基于箱组数的结果整合（N=1001）

根据前面的计算，我们把三种方法的箱组均值计算过程及结果组合到一张表里来：

```{r}
tbl_result <- tibble(id = 1:length(x),
                     x = x,
                     x_upr = x +0.01) %>%  # N=1001 bins
  # now n=100 bins
  mutate(bd = cut_interval(x,length = 2, right=FALSE)) %>%
  mutate(
    lwr = as.numeric(str_extract(bd, "(\\d{1})(?=\\,)")),
    upr = as.numeric(str_extract(bd, "(?<=\\,)(\\d{1,2})")),
    mid = 0.5*(lwr+ upr)
    ) %>%
  # binnd with h1 =2
  mutate(lft = x-h1,
         rgt = x +h1,
         bins = str_c('[',lft,',',rgt, ')')) %>%
  # add all means estimated
  mutate(m0 = rep(m0, times=c(200,200,200,200,201)),
         m1 = as.vector(m1),
         m2 = as.vector(m2))
```

下面展示数据表结果：

```{r}
tbl_result %>%
  #add_column(obs = 1:nrow(.), .before = "X") %>%
  DT::datatable(
    caption = paste0("基于箱组数的结果整合（N=1001）"),
    options = list(dom = "tip", pageLength =10,
                   scrollX = TRUE)) %>%
  formatRound(c(2:3), digits = 2)  %>%
  formatRound(c(11:13), digits = 4)
```


### 匹配样本数据和箱组（Nn=100100）

考虑到每1个样本数据点，都会被不同的箱组所“套中”，因此我们现在匹配样本数据（`n=100`）到不同的箱组（`N=1001`）中去，最终得到了`Nn=100100`行的计算表。

具体计算代码为：

```{r}
tbl_match <- tbl_result %>%
  mutate(data = map(x,~dt)) %>%
  unnest(data) %>%
  mutate(
    isbins = ifelse(
      ((X>=x-h1)& (X<(x+h1))),
      1, 0)
  )  %>%
  mutate(
    k0=ifelse(
      ((X>=lwr)& (X<upr)),
      1, 0),
    k1=as.numeric(as.vector(t(k1))),
    k2 = as.vector(t(k2))
    ) %>%
  mutate(bd = as.character(bd))
```


```{r, echo=FALSE}
tbl_match  %>%
  head(1001) %>%
  DT::datatable(
    caption = paste0("匹配样本数据和箱组（Nn=100100）"),
    options = list(dom = "tip", pageLength =10,
                   scrollX = TRUE)) %>%
  formatRound(c(2:3), digits = 2)  %>%
  formatRound(c(11:13), digits = 4)  %>%
  formatRound(c(15:16,20), digits = 4)
```


### 获得不同方法下的计算表格

现在给出三种方法下的计算表：

```{r}
# binned mean
tbl_m0 <- tbl_match %>%
  filter(k0==1) %>%
  select(index, X, Y, bd,lwr, upr,mid,k0,m0) %>%
  unique() %>%
  arrange(index) %>%
  group_by(bd) %>%
  mutate(sum_k = sum(k0),
         sum_ky = sum(k0*Y)) %>%
  ungroup() %>%
  mutate(bins = bd) %>%
  rename("x"="mid")

# scrolling mean
tbl_m1 <- tbl_match %>%
  filter(k1==1) %>%
  select(index, X, Y, bd,bins,lft, rgt,x,k1,m1) %>%
  unique() %>%
  arrange(lft,index) %>%
  group_by(x) %>%
  mutate(sum_k = sum(k1),
         sum_ky = sum(k1*Y)) %>%
  ungroup() %>%
  rename("lwr"="lft", "upr"="rgt")

# NW kernel mean
tbl_m2 <- tbl_match %>%
  #filter(k1==1) %>%
  select(index, X, Y, bd,bins,lft, rgt,x,k2,m2) %>%
  unique() %>%
  arrange(lft,index) %>%
  group_by(x) %>%
  mutate(sum_k = sum(k2),
         sum_ky = sum(k2*Y)) %>%
  ungroup() %>%
  rename("lwr"="lft", "upr"="rgt")

```


例如，我们这里展示**滚动箱组均值**估计的计算表：

```{r, echo=FALSE}
tbl_m1  %>%
  head(1001) %>%
  DT::datatable(
    caption = paste0("滚动箱组均值估计的计算表（Nn=100100）"),
    options = list(dom = "tip", pageLength =10,
                   scrollX = TRUE)) %>%
  formatRound(c(2:3), digits = 2)  %>%
  formatRound(c(9:12), digits = 4) 
```

### 生成箱组区隔及相关计算表

```{r}
# help function
gen_bins <- function(df){
  out <- df %>% 
    select(#index, X, Y,
           x, bins,sum_ky, sum_k,
           starts_with("m")) %>%
    unique() %>%
    arrange(x) %>%
    mutate(x=number(x, 0.01))
}

bin1 <- gen_bins(tbl_m0)
n1 <- nrow(bin1)

bin2 <- gen_bins(tbl_m1)
n2 <- nrow(bin2)

bin3 <- gen_bins(tbl_m2)
n3 <- nrow(bin3)
```


## 绘制分析图

### 绘制底图

```{r}
#### draw plot ####

# basic scatter plot
fsize <- 16
p0 <- ggplot() +
  geom_point(aes(X, Y),data = dt, pch=21) +
  labs(x= "自变量X", y ="因变量Y") +
  scale_x_continuous(breaks = seq(0,10,1), limits = c(0,10)) +
  scale_y_continuous(breaks = seq(-1,2,0.5), limits = c(-1,2)) +
  theme_bw() +
  theme(text = element_text(size = 16))

### basic with bins
p00 <- p0 +
  geom_vline(xintercept = x0, lty="dashed") +
  geom_point(aes(X, Y, color=as.factor(bd)),
             data = tbl_m0, pch=21) +
  geom_rect(aes(ymin=-1,ymax=2,
                xmin= lwr, xmax = upr, 
                fill = as.factor(bd)),
            data = tbl_m0 %>% select(bd, lwr, upr) %>% unique,
            alpha = 0.05, inherit.aes = FALSE) +
  theme(legend.position = "none",
        text = element_text(size = 16))

### basic with means
p000 <- p00 +
  geom_point(aes(x, m0),
             data = tbl_m0 %>% select(x, m0) %>% unique(), 
             pch=15, color="black", size=3)

```

### 箱组均值估计图形

```{r}
### binned plot
p1 <- p00 +
  geom_point(aes(x, m0),
             data = tbl_m0 %>% select(x, m0) %>% unique(), 
             pch=15, color="black", size=3) +
  geom_segment(aes(x =lwr, xend=upr,
                   y =m0, yend = m0,
                   color=as.factor(bd)),
            data = tbl_m0 %>% select(lwr,bd,upr, m0) %>% unique(),
            lty="solid", lwd=0.8) +
  theme(legend.position = "none",
        text = element_text(size = fsize))

```

### 滚动箱组均值估计图形

```{r}
## scrolling  plot

p20 <- p0 +
  geom_point(aes(x, m1, color=as.factor(bd)),
             data = tbl_m1 %>% select(x,m1,bins,bd) %>% unique(),
             pch=20) +
  theme(legend.position = "none",
        text = element_text(size = fsize))

p2 <- p0 +
  geom_point(aes(x, m0),
             data = tbl_m0 %>% select(x, m0) %>% unique(), 
             pch=15, color="black") +
  geom_line(aes(x, m1, color=as.factor(bd)),
            data = tbl_m1 %>% select(x,m1,bins,bd) %>% unique(), 
            lty="solid", lwd=0.8) +
  theme(legend.position = "none",
        text = element_text(size = fsize))

```


### NW核均值估计图形

```{r}
## Nadaraya-Watson  plot
p3 <- p0 +
  geom_point(aes(x, m0),
             data = tbl_m0 %>% select(x, m0) %>% unique(), 
             pch=15, color="black") +
  geom_line(aes(x, m2, color=as.factor(bd)),
            data = tbl_m2 %>% select(x,m2,bins,bd) %>% unique(), 
            lty="solid", lwd=0.8) +
  theme(legend.position = "none",
        text = element_text(size = fsize))


```


### 三种方法的图形

```{r}
## all three plot
p_all <- p0 +
  geom_vline(xintercept = x0, lty="dashed")  +
  geom_point(aes(x, m0),
             data = tbl_m0 %>% select(x, m0) %>% unique(), 
             pch=15, size =3, color="black")  +
  geom_segment(aes(x =lwr, xend=upr,
                   y =m0, yend = m0,
                   color= "binned"),
               data = tbl_m0 %>% select(lwr,bd,upr, m0) %>% unique(),
               lty="solid", lwd=0.8)  +
  geom_line(aes(x, m1, color="rolling"),
            data = tbl_m1 %>% select(x,m1) %>% unique(), 
            lty="solid", lwd=0.8) +
  geom_line(aes(x, m2, color = "NW"),
            data = tbl_m2 %>% select(x,m2) %>% unique(), 
            lty="solid", lwd=0.8) +
  scale_color_manual(
    name="mx",
    breaks = c("binned", "rolling","NW"),
    values=c("green", "red","blue"))+
  theme(legend.position = "right",
        text = element_text(size = fsize))
```






## 展示分析结果


### 箱组均值估计结果


利用箱组均值估计公式，我们可以计算得到不同箱组的均值估计：

```{r}
bin1 %>%
  #select(x, bins, sum_KY, sum_K, mx) %>%
  DT::datatable(options = list(dom = "t"))%>%
  formatRound(c(1,3,5),c(0,4,4))
```

- 箱组内因变量观测值的求和`sum_ky`
$=\sum_{i=1}^{n}  \mathbb{1}\left\{\left|X_{i}-x\right| \leq h\right\} \cdot Y_{i}$

- 箱组的样本数`sum_k`
$=\sum_{i=1}^{n}  \mathbb{1}\left\{\left|X_{i}-x\right| \leq h\right\}$

- 箱组的均值估计`m0`
$=\widehat{m}(x_j),j \in (1,2,\cdots,5)$



- 首先我们展示的是5个箱组的划分：

```{r}
#| out.height = 450
p00
```


> **说明**：a)垂直虚线表示箱组中心取值点
$x_j$；b)不同矩形颜色区块表示不同箱组。



- 根据箱组均值计算值，我们展示在散点图中：

```{r}
#| out.height = 450
p000
```



- 简单地，可将**箱组均值**作为对这一箱组**条件期望函数**CEF的近似：

```{r}
#| out.height = 450
p1
```

### 滚动箱组均值估计结果

利用箱组均值估计公式，我们可以计算得到不同箱组的均值估计：


```{r}
bin2 %>%
  DT::datatable(
    options = list(dom = "tip",
                   pageLength =5)) %>%
  formatRound(c(3,5),c(4,4))
  
```


- 箱组内因变量观测值的求和`sum_ky`
$=\sum_{i=1}^{n}  \mathbb{1}\left\{\left|X_{i}-x\right| \leq h\right\} \cdot Y_{i}$

- 箱组的样本数`sum_k`
$=\sum_{i=1}^{n}  \mathbb{1}\left\{\left|X_{i}-x\right| \leq h\right\}$

- 箱组的均值估计`m1`
$=\widehat{m}(x_j),j \in (1,2,\cdots,1001)$


- 根据箱组均值计算值，我们展示在散点图中：

```{r}
#| out.height = 450
p20
```


- 同样地，可将**箱组均值**作为对这一箱组**条件期望函数**CEF的近似：

```{r}
#| out.height = 450
p2
```


### NW核均值估计结果

利用箱组均值核函数估计公式，我们可以计算得到不同箱组的均值估计：

```{r}
bin3 %>%
  DT::datatable(
    options = list(dom = "tip",
                   pageLength =5)) %>%
  formatRound(c(3:5),c(4))
  
```



- 同样地，可将**箱组均值**作为对这一箱组**条件期望函数**CEF的近似：

```{r}
#| out.height = 450
p3
```


### 三种方法估计对比

```{r}
#| out.height = 450
p_all
```

- **NW核估计**方法相比**箱组均值估计**和**滚动箱组均值估计**要更加平滑。


## 参考文献{-}

<div id="refs"></div>
