\mainmatter

# 局部回归（模拟数据）{#lab-local-reg}

```{r}
#| echo = FALSE
library(here)
source(here("R/set-global-for-lab.R"), encoding = "UTF-8")
source(here("R/load-pkg.R"), encoding = "UTF-8")
knitr::opts_chunk$set(echo = TRUE)
```

## 实验说明

### 实验内容

**实验目标**：非参数局部均值回归，复现**Figure 19.1b**过程及结果（参看：HANSEN B. Econometrics[M].2021（作者手稿）. 第19章 Nonparametric Regression. ）

主要内容包括：

- 箱组回归估计

- 滚动回归估计

- 局部线性回归估计


### 材料准备

- 软件环境：编译器为`Rstudio`（要求`R 4.1`及以上版本）

- R代码文件：工作项目（R project）根目录下的`Rscript/hensen21-fig19-1b.R`文件夹


```{r, eval=FALSE}
# don't run here ! 
# only show you the code file path!
source(here("Rscript/hensen21-fig19-1b.R"), encoding = "UTF-8")

```

## 数据集描述

为了更好地进行数据验证，我们继续使用前面蒙特卡洛模拟数据集：

$$\begin{align}
Y_i &= m(X) +e_i 
=\frac{sin(\frac{\pi}{4}\cdot(X_i-2))}{\frac{\pi}{4}\cdot(X_i-2)} +e_i\\ 
X_i &\sim U(0,10)\\ 
e_i &\sim N(0, 2)\\
n &=100
\end{align}$$

- 此时，我们具有**上帝视角**，实际上已经知道**数据生成机制**（DGP）

- 此时，我们心里面已知真实模型为**非线性的**

```{r}
# simulation data set
n <- 100
xm = 10
x <- seq(0,xm,.01)
xn <- length(x)
set.seed(180)
xdat <- runif(n,0,xm)
a <- pi/4
m <- sin(xdat*a)/(xdat*a)
m <- sin((xdat-2)*a)/((xdat-2)*a)
ydat <- m + rnorm(n)/4

dt <- tibble(index = 1:length(xdat), X = xdat, Y = ydat)

```



### 数据呈现


```{r}
dt %>%
  #add_column(obs = 1:nrow(.), .before = "X") %>%
  DT::datatable(
    caption = paste0("模拟的样本数据集(n=",n,")"),
    options = list(dom = "tip", pageLength =8))%>%
  formatRound(c(2:3), digits = 4)
```



- 样本数据的描述性统计如下：

```{r}
summary(dt)
```



### 数据散点图

```{r}
# basic scatter plot
p0 <- ggplot() +
  geom_point(aes(X, Y),data = dt, pch=21) +
  labs(x= "自变量X", y ="因变量Y") +
  scale_x_continuous(breaks = seq(0,10,1), 
                     limits = c(0,10)) +
  scale_y_continuous(breaks = seq(-1,2,0.5), 
                     limits = c(-1,2)) +
  theme_bw()
```

```{r}
#| fig.cap = "样本数据散点图n=100"
# show the scatter
p0
```


## 局部回归估计过程

### 基本原理

- 对于箱组局部回归估计：箱组数为`n=5`

$$\widehat{m}(x)={\widehat{Y}_i} \quad \text{(OLS)}$$

> **注意**：此处OLS回归的目标是得到不同箱组的预测值（Nn=1001）个，因此我们需要先根据样本数据（n=100）得到拟合线的截距和斜率，再进行新箱组数据（Nn=1001）进行预测。

- 对于滚动箱组局部回归估计，箱组数为`n=1001`，我们使用**矩形核函数**，采用**局部加权OLS**方法计算不同箱组下仅含截距项的回归模型的截距系数$Y=m(X)+e \simeq m(x)+e$：


$$\begin{align}
\widehat{m}_{\mathrm{nw}}(x)=\underset{m}{\operatorname{argmin}} \sum_{i=1}^{n} K\left(\frac{X_{i}-x}{h}\right)\left(Y_{i}-m\right)^{2}
\end{align}$$


- 对于核函数局部回归估计，箱组数为`n=1001`，我们使用**高斯核函数**，采用**局部OLS**方法计算得到下式的$\beta_0 =m(x)$


$$\begin{align}
Y &= m(X) +e  \\
&\simeq m(x) + m^{\prime}(x)(X-x) +e \\
& = \beta_0 + \beta_1\cdot(X-x) +e
\end{align}$$

> 以上模型可以视作为**一元线性回归模型**，其中
$\beta_0 =m(x);\beta_1=m^{\prime}(x)$。


### 局部回归计算

#### 对于局部滚动回归和局部线性回归

局部滚动回归和局部线性回归，二者本质上是一样的，只是使用的核函数不同，二者具体代码计算如下：

```{r}
#### calculate ####

# set bandwidth
h1 <- 1
h2 <- h1/sqrt(3)

# Rolling LL and Kernel LL estimation
mg <- matrix(0,xn,1)
mr <- matrix(0,xn,1)
for (j in 1:xn){
  xj <- xdat-x[j]
  z <- cbind(matrix(1,n,1),xj)
  k1 <- abs(xj) < h1      # Rectangle Kernel
  k2 <- dnorm(xj/h2)      # Gaussian Kernel
  zk1 <- z*k1
  zk2 <- z*k2
  betar <- solve(t(zk1)%*%z,t(zk1)%*%ydat)
  betag <- solve(t(zk2)%*%z,t(zk2)%*%ydat)
  mr[j] <- betar[1]   # for Rolling LL
  mg[j] <- betag[1]   # for Kernel LL
}
```

#### 对于局部箱组回归

如前所属，**局部箱组回归**总体来说需要进行两步运算：

> 我们需要先根据样本数据（n=100）直接使用OLS方法得到箱组内拟合线的截距和斜率，再进行新箱组数据（Nn=1001）进行预测。

**局部箱组回归**的具体代码计算如下：

```{r}

# Binned LL estimation
x0 <- c(1,3,5,7,9)
## for bins 1
x1 <- as.matrix(subset(xdat,xdat<2))
y1 <- as.matrix(subset(ydat,xdat<2))
z1 <- cbind(matrix(1,length(y1),1),x1)
beta1 <- solve(t(z1)%*%z1,t(z1)%*%y1)   # get OLS  coefficients
m1 <- beta1[1]+beta1[2]*x0[1]    # mean centers
x1 <- as.matrix(subset(x,x<2))
f1 <- beta1[1]+x1*beta1[2]     # forecast with new data

## for bins 2
x2 <- as.matrix(subset(xdat,(xdat>=2)&(xdat<4)))
y2 <- as.matrix(subset(ydat,(xdat>=2)&(xdat<4)))
z2 <- cbind(matrix(1,length(y2),1),x2)
beta2 <- solve(t(z2)%*%z2,t(z2)%*%y2)
m2 <- beta2[1]+beta2[2]*x0[2]          
x2 <- as.matrix(subset(x,(x>=2)&(x<4)))
f2 <- beta2[1]+x2*beta2[2]

## for bins 3
x3 <- as.matrix(subset(xdat,(xdat>=4)&(xdat<6)))
y3 <- as.matrix(subset(ydat,(xdat>=4)&(xdat<6)))
z3 <- cbind(matrix(1,length(y3),1),x3)
beta3 <- solve(t(z3)%*%z3,t(z3)%*%y3)
m3 <- beta3[1]+beta3[2]*x0[3]
x3 <- as.matrix(subset(x,(x>=4)&(x<6)))
f3 <- beta3[1]+x3*beta3[2]

## for bins 4
x4 <- as.matrix(subset(xdat,(xdat>=6)&(xdat<8)))
y4 <- as.matrix(subset(ydat,(xdat>=6)&(xdat<8)))
z4 <- cbind(matrix(1,length(y4),1),x4)
beta4 <- solve(t(z4)%*%z4,t(z4)%*%y4)
m4 <- beta4[1]+beta4[2]*x0[4]
x4 <- as.matrix(subset(x,(x>=6)&(x<8)))
f4 <- beta4[1]+x4*beta4[2]

## for bins 5
x5 <- as.matrix(subset(xdat,xdat>=8))
y5 <- as.matrix(subset(ydat,xdat>=8))
z5 <- cbind(matrix(1,length(y5),1),x5)
beta5 <- solve(t(z5)%*%z5,t(z5)%*%y5)
m5 <- beta5[1]+beta5[2]*x0[5]
x5 <- as.matrix(subset(x,(x>=8)))
f5 <- beta5[1]+x5*beta5[2]

## combine as data.frame
tbl_a0 <- cbind(beta1, beta2,beta3, beta4,beta5) %>%
  as_tibble(.name_repair = "unique") %>%
  rename_all(~paste0("bd",1:5)) %>%
  add_column(par= c("intercept", "slope"), .before = "bd1")

##  binned LL CEF estimation
m0 <- c(m1,m2,m3,m4,m5)        ## mean centers
f0 <- c(f1, f2,f3, f4, f5)     ## LL estimation
```



## 整合计算结果

### 基于箱组数的结果整合（N=1001）

根据前面的计算，我们把三种方法的局部回归计算过程及结果组合到一张表里来：

```{r}
#### combine all result ####

tbl_result <- tibble(id = 1:length(x),
                     x = x,
                     x_upr = x +0.01) %>%
  mutate(bd = cut_interval(x,length = 2, right=FALSE)) %>%
  mutate(
    lwr = as.numeric(str_extract(bd, "(\\d{1})(?=\\,)")),
    upr = as.numeric(str_extract(bd, "(?<=\\,)(\\d{1,2})")),
    mid = 0.5*(lwr+ upr)
  ) %>%
  mutate(lft = x-h1,
         rgt = x +h1,
         bins = str_c('[',number(lft,0.01),',',
                      number(rgt,0.01), ')')) %>%
  mutate(my = rep(m0, times=c(200,200,200,200,201)),
         m0 = (as.vector(f0)),   # pay attention here !!!
         m1 = (as.vector(mr)),
         m2 = as.vector(mg))
```

下面展示数据表结果：

```{r}
tbl_result %>%
  #add_column(obs = 1:nrow(.), .before = "X") %>%
  DT::datatable(
    caption = paste0("基于箱组数的结果整合（N=1001）"),
    options = list(dom = "tip", pageLength =10,
                   scrollX = TRUE)) %>%
  formatRound(c(2:3), digits = 2)  %>%
  formatRound(c(11:14), digits = 4)
```


### 匹配样本数据和箱组（Nn=100100）

考虑到每1个样本数据点，都会被不同的箱组所“套中”，因此我们现在匹配样本数据（`n=100`）到不同的箱组（`N=1001`）中去，最终得到了`Nn=100100`行的计算表。

具体计算代码为：

```{r}
tbl_match <- tbl_result %>%
  mutate(data = map(x,~dt)) %>%
  unnest(data) %>%
  mutate(
    isbins = ifelse(
      ((X>=x-h1)& (X<(x+h1))),
      1, 0)
  )  %>%
  mutate(bd = as.character(bd)) %>%
  mutate(
    isbd = ifelse(
      ((X>=lwr)& (X<(upr))),
      1, 0)
  )
```


```{r, echo=FALSE}
tbl_match  %>%
  head(1001) %>%
  DT::datatable(
    caption = paste0("匹配样本数据和箱组（Nn=100100）"),
    options = list(dom = "tip", pageLength =10,
                   scrollX = TRUE)) %>%
  formatRound(c(2:3), digits = 2)  %>%
  formatRound(c(11:14), digits = 4)  %>%
  formatRound(c(16:17), digits = 4)
```


### 获得不同方法下的计算表格

现在给出三种方法下的计算表：

```{r}
# binned LL
tbl_m0 <- tbl_match %>%
  filter(isbins==1) %>%
  select(index, X, Y, bd,bins,lwr, upr,mid, x,my,m0, isbins) %>%
  unique() %>%
  arrange(lwr,index) %>%
  group_by(x) %>%
  mutate(sum_k = sum(isbins)) %>%
  ungroup() 

# rolling LL
tbl_m1 <- tbl_match %>%
  filter(isbins==1) %>%
  select(index, X, Y, bd,bins,lft, rgt,x,m1, isbins) %>%
  unique() %>%
  arrange(lft,index) %>%
  group_by(x) %>%
  mutate(sum_k = sum(isbins)) %>%
  ungroup() %>%
  rename("lwr"="lft", "upr"="rgt")

# kernel LL
tbl_m2 <- tbl_match %>%
  filter(isbins==1) %>%
  select(index, X, Y, bd,bins,lft, rgt,x,m2, isbins) %>%
  unique() %>%
  arrange(lft,index) %>%
  group_by(x) %>%
  mutate(sum_k = sum(isbins)) %>%
  ungroup() %>%
  rename("lwr"="lft", "upr"="rgt")
```


例如，我们这里展示**滚动局部线性**非参数估计的计算表：

```{r, echo=FALSE}
tbl_m1  %>%
  head(1001) %>%
  DT::datatable(
    caption = paste0("滚动局部线性估计的计算表（Nn=100100）"),
    options = list(dom = "tip", pageLength =10,
                   scrollX = TRUE)) %>%
  formatRound(c(2:3), digits = 2)  %>%
  formatRound(c(9,11), digits = c(4,2)) 
```

## 绘制分析图

### 绘制底图

```{r}
#### draw plot ####


# basic plot
fsize <- 16
p0 <- ggplot() +
  geom_point(aes(X, Y),data = dt, pch=21) +
  labs(x= "自变量X", y ="因变量Y") +
  scale_x_continuous(breaks = seq(0,10,1), limits = c(0,10)) +
  scale_y_continuous(breaks = seq(-1,2,0.5), limits = c(-1,2)) +
  theme_bw() +
  theme(text = element_text(size = fsize))

p00 <- p0 +
  geom_vline(xintercept = x0, lty="dashed") +
  geom_point(aes(X, Y, color=as.factor(bd)),
             data = tbl_m0 %>% select(X, Y, bd) %>% unique(),
             pch=21) +
  geom_rect(aes(ymin=-1,ymax=2,
                xmin= lwr, xmax = upr, 
                fill = as.factor(bd)),
            data = tbl_m0 %>% select(bd, lwr, upr) %>% unique(),
            alpha = 0.05, inherit.aes = FALSE) +
  theme(legend.position = "none",
        text = element_text(size = fsize))

```

### 箱组回归估计图形

```{r}
### binned LL plot
p1 <- p00 +
  geom_point(aes(mid, my),
             data = tbl_m0 %>% select(mid, my) %>% unique(), 
             pch=15, color="black") +
  geom_line(aes(x =x, y = m0,
                color=as.factor(bd)),
               data = tbl_m0 %>% select(x,m0, bd) %>% unique(),
               lty="solid", lwd=0.8) +
  theme(legend.position = "none",
        text = element_text(size = fsize))

```

### 滚动箱组回归估计图形

```{r}
## rolling LL  plot
p2 <- p0 +
  geom_point(aes(mid, my),
             data = tbl_m0 %>% select(mid, my) %>% unique(), 
             pch=15, color="black")  +
  geom_line(aes(x =x, y = m1,
                color=as.factor(bd)),
            data = tbl_m1 %>% select(x,m1, bd) %>% unique(),
            lty="solid", lwd=0.8) +
  theme(legend.position = "none",
        text = element_text(size = fsize))
```


### 局部线性核回归估计图形

```{r}
## Kernel LL  plot
p3 <- p0 +
  geom_point(aes(mid, my),
             data = tbl_m0 %>% select(mid, my) %>% unique(), 
             pch=15, color="black")  +
  geom_line(aes(x =x, y = m2,
                color=as.factor(bd)),
            data = tbl_m2 %>% select(x,m2, bd) %>% unique(),
            lty="solid", lwd=0.8)+
  theme(legend.position = "none",
        text = element_text(size = fsize))

```


### 三种方法的图形

```{r}
## all three plot
p_all <- p0 +
  geom_vline(xintercept = x0, lty="dashed")  +
  geom_point(aes(mid, my),
             data = tbl_m0 %>% select(mid, my) %>% unique(), 
             pch=15, color="black", size =2)  +
  geom_line(aes(x =x, y = m0, 
                color="binned reg"),
            data = tbl_m0 %>% select(x,m0, bd) %>% unique(),
            lty="solid", lwd=0.8) +
  geom_line(aes(x, m1, color="rolling reg"),
            data = tbl_m1 %>% select(x,m1, bd) %>% unique(),
            lty="solid", lwd=0.8) +
  geom_line(aes(x, m2, color = "LL reg"),
            data = tbl_m2 %>% select(x,m2, bd) %>% unique(),
            lty="solid", lwd=0.8) +
  scale_color_manual(
    name="mx reg",
    breaks = c("binned reg", "rolling reg","LL reg"),
    values=c("green", "red","blue"))+
  theme(legend.position = "right",
        text = element_text(size = fsize))
```



## 展示分析结果


### 箱组局部回归估计结果

利用箱组局部线性回归估计公式，我们可以计算得到不同箱组的CEF估计：


```{r}
tbl_m0 %>%
  select(bd, my, bins,x, m0) %>%
  unique() %>%
  arrange(x) %>%
  DT::datatable(options = list(dom = "tip", pageLength =6))%>%
  formatRound(c(2,4:5),c(4))
```

- 基于设定的`x`表示
$x_i \in (`r head(bin2$x)`,\cdots)$，共有
$N=`r n2`$个

- 箱组回归估计`m0`
$\widehat{m}(x_i)=\widehat{Y}_i|x_i$


- 如前，我们设定区隔了5个箱组

```{r}
#| out.height = 450
p00
```


- 根据前面计算表的拟合数据对
$(x_i,\widehat{m}(x_i))$，我们可以得到箱组线性回归估计结果：

```{r}
#| out.height = 430
p1
```



### 滚动箱组局部回归估计结果

我们可以计算得到不同箱组的CEF估计结果：


```{r}
tbl_m1 %>%
  select(bd, bins,x, m1) %>%
  unique() %>%
  arrange(x) %>%
  DT::datatable(options = list(dom = "tip", pageLength =6))%>%
  formatRound(c(3:4),c(4))
```

- 基于设定的`x`表示
$x_i \in (`r head(bin2$x)`,\cdots)$，共有
$N=`r n2`$个

- 箱组回归估计`m1`
$=\widehat{m}(x_i)$


- 根据前面计算表拟合数据对
$(x_i,\widehat{m}(x_i))$，我们可以得到滚动箱组线性回归估计结果：

```{r}
#| out.height = 420
p2
```


### 局部线性回归估计结果

利用局部线性回归估计公式，我们可以计算得到不同箱组的估计：


```{r}
tbl_m2 %>%
  select(bd, bins,x, m2) %>%
  unique() %>%
  arrange(x) %>%
  DT::datatable(options = list(dom = "tip", pageLength =6))%>%
  formatRound(c(3:4),c(4))
```

- 基于设定的`x`表示
$x_i \in (`r head(bin2$x)`,\cdots)$，共有
$N=`r n2`$个

- 箱组回归估计`m2`
$=\widehat{m}(x_i)$


- 根据前面计算表的拟合数据对
$(x_i,\widehat{m}(x_i))$，我们可以得到局部线性回归估计结果：

```{r}
#| out.height = 420
p3
```



### 三种方法估计对比


```{r}
#| out.height = 450
p_all
```


- 尽管三种回归估计方法都较好地估计了真实CEF的趋势，但是**局部线性回归**LLR拟合方法要更平滑。


## 参考文献{-}

<div id="refs"></div>
