\mainmatter

# 引入协变量的RDD效应分析（儿童死亡率案例）{#lab-srdd-withcovs}

```{r}
#| echo = FALSE
library(here)
source(here("R/set-global-for-lab.R"), encoding = "UTF-8")
source(here("R/load-pkg.R"), encoding = "UTF-8")
knitr::opts_chunk$set(echo = TRUE)
```

## 实验说明

### 实验内容

**实验目标**：引入协变量情况下，骤变RDD的局部线性回归估计及分析，复现**儿童死亡率案例**（包括**Table21.1、Figure 21.2a**的全部过程及结果（参看：HANSEN B. Econometrics[M].2021（作者手稿）. 第21章 Regression Discontinuity. ）

主要内容包括：

- 在引入两个额外协变量情形下，基于骤变RDD（SRDD）模型，进行局部线性回归方法（LLR）分析，估计其断点处置效应ATE（$\widehat{\theta}$）及其估计标准误。

- 对比无协变量SRDD模型（上一次实验）和有协变量SRDD，对这两个模型进行综合比较，并得出相关结论


### 材料准备

- 软件环境：编译器为`Rstudio`（要求`R 4.1`及以上版本）

- R代码文件：工作项目（R project）根目录下`Rscript/`文件夹内


```{r, eval=FALSE}
# don't run here ! 
# only show you the code file path!
source("../Rscript/hansen21-fig21-2a.R", encoding = "UTF-8")
```

:::notes

**注意**：上述代码运行时间较长（约3-5分钟），为提高渲染效率代码文件仅需运行一次。
:::


## 案例描述

### 死亡率案例（续）：背景说明


**援助项目与儿童死亡率**：

我们继续使用前面[@ludwig2007]的研究案例，来评估美国联邦政府脱贫援助项目（Head Start）对儿童死亡率的**骤变RDD**政策效应。现在我们考虑使用两个协变量（covariates）：

- 县级**黑人人口占比**（`black pop percentage`）
$Z_a$

- 县级**城镇人口占比**（`urban pop percentage`）
$Z_a$

]

- 上述两个协变量，本质上可以视作为**收入**变量（`income`）的**代理变量**（proxy）。

- 下面我们将使用[@robinson1988]的**半参数效率**估计方法来评估项目援助的断点处置效应（RDD ATE）。



### 读取案例数据


```{r}
##  This file generates Figure 21.2a and Table 21.1 Covariates
##  Head Start RDD with Covariates
##  This file uses the package haven
##  This file uses the data file LM2007.dta

####  The data file LM2007.dta is used ####
library(haven)

dt_path <- here::here("data/LM2007.dta")
dat <- read_dta(dt_path)
y <- dat$mort_age59_related_postHS
x <- dat$povrate60
Za <- dat$census1960_pctblack
Zb <- dat$census1960_pcturban

c <- 59.1984

dt_head <- tibble(X= x,
                  Y = y,
                  Za = Za,
                  Zb = Zb) %>%
  mutate(D= ifelse(X>=c,1,0))
```



### 数据呈现


```{r}
dt_head %>%
  add_column(obs = 1:nrow(.), .before = "X") %>%
  DT::datatable(
    caption = paste0("增加协变量的援助项目数据集(n=2783)"),
    options = list(dom = "tip", pageLength =8))%>%
  formatRound(c(2:5), digits = c(4,4,1,1))
```



- 样本数据的描述性统计如下：

```{r}
summary(dt_head)
```



### 数据分组描述性统计

我们根据处置变量D进行数据分组，并进行描述性统计，统计分析代码如下：

```{r}
smry_grouped <- dt_head %>%
  group_by(D) %>%
  dplyr::summarize(n = n(),
            x_mean = mean(X, na.rm =T),
            x_min = min(X,na.rm = T),
            x_max = max(X, na.rm = T),
            x_sd = sd(X),
            y_mean = mean(Y, na.rm =T),
            y_min = min(Y,na.rm = T),
            y_max = max(Y, na.rm = T),
            y_sd = sd(Y),
            za_mean = mean(Za, na.rm =T),
            za_min = min(Za,na.rm = T),
            za_max = max(Za, na.rm = T),
            za_sd = sd(Za),
            zb_mean = mean(Zb, na.rm =T),
            zb_min = min(Zb,na.rm = T),
            zb_max = max(Zb, na.rm = T),
            zb_sd = sd(Zb)
            ) %>%
  pivot_longer(names_to = "stat", values_to = "value", -D) %>%
  pivot_wider(names_from = D, values_from = value) %>%
  rename_all(., ~c("stats","D0","D1"))
```

处置组和控制组描述性统计表如下：

```{r}
smry_grouped %>% 
  arrange(desc(stats)) %>%
  DT::datatable(
    caption = paste0("处置组和控制组描述性统计(g=",n,")"),
    options = list(dom = "tip", 
                   pageLength =10,
                   scrollX = TRUE))%>%
  formatRound(c(2:3), digits = 2)
```



### 数据散点图

```{r}
#### basic plot ####

lwd <- 0.6
fsize <- 16

p0 <- ggplot() +
  geom_point(aes(X, Y),data = dt_head, pch=21,alpha=0.6) +
  geom_vline(aes(xintercept=c),
             color = "orange", lty = "dotted", lwd=lwd) +
  labs(x= "X贫困线", y ="Y儿童死亡率") +
  scale_y_continuous(breaks = seq(0,80,20), limits = c(0,80)) +
  scale_x_continuous(breaks = seq(10,90,10), limits = c(10,90)) +
  theme_bw() +
  theme(text = element_text(size = fsize))
```

```{r}
#| fig.cap = paste0("样本数据散点图n=`r n`")
# show the scatter
p0
```


## 过程0：设定相关参数和辅助计算工具


### R运算代码

考虑到对断点两侧的数据，我们要多次进行局部线性估计（LLR）、计算预测误差、计算标准误（从而计算置信区间），因此我们可以事先设计并封装好一些有用的**辅助函数**（辅助工具）。

- 为了简化计算，我们这里不再进行LLR的最优谱宽选择过程，而是直接先验设定好一个初始值（$h=8$）。

- 我们会多次分别对断点两侧运用LLR估计流程（我们已经在非参数局部回归估计中学习过了！）

```{r}
#### RDD Helper function ####

# specify parameters and basic calculation
h <- 8
T <- as.numeric(x >= c)
y1 <- y[T==0]
y2 <- y[T==1]
x1 <- x[T==0]
x2 <- x[T==1]
n1 <- length(y1)
n2 <- length(y2)
n <- n1+n2

# specify bins
g1 <- seq(15,59.2,.2)
g2 <- seq(59.2,82,.2)
G1 <- length(g1)
G2 <- length(g2)

# Helper function for  triangle kernel function
TriKernel <- function(x) {
  s6 <- sqrt(6)
  ax <- abs(x)
  f <- (1-ax/s6)*(ax < s6)/s6
  return(f)
}

# Helper function for LLR estimation
LL_EST <- function(y,x,g,h) {
  G <- length(g)
  m <- matrix(0,G,1)
  z <- matrix(1,length(y),1)
  for (j in 1:G){
    xj <- x-g[j]
    K <- TriKernel(xj/h)
    zj <- cbind(z,xj)
    zz <- t(cbind(K,xj*K))
    beta <- solve(zz%*%zj,zz%*%y)
    m[j] <- beta[1]
  }
  return(m)
}

# Helper function for forecast residuals
LL_Residual <- function(y,x,h) {
  n <- length(y)
  e <- matrix(0,n,1)
  z <- matrix(1,n,1)
  for (j in 1:n){
    xj <- x-x[j]
    K <- TriKernel(xj/h)
    K[j] <- 0
    zj <- cbind(z,xj)
    zz <- t(cbind(K,xj*K))
    beta <- solve(zz%*%zj,zz%*%y)
    e[j] <- y[j] - beta[1]
  }
  return(e)
}

# Helper function for standard error
LL_SE <- function(y,x,g,h) {
  G <- length(g)
  s <- matrix(0,G,1)
  z <- matrix(1,length(y),1)
  e <- LL_Residual(y,x,h)
  for (j in 1:G){
    xj <- x-g[j]
    K <- TriKernel(xj/h)
    zj <- cbind(z,xj)
    zz <- cbind(K,xj*K)
    ZKZ <- solve(t(zz)%*%zj)
    Ke <- K*e
    ze <- cbind(Ke,xj*Ke)
    V <- ZKZ%*%crossprod(ze)%*%ZKZ
    s[j] = sqrt(V[1,1])
  }
  return(s)
}

```




### 过程步骤解读：协变量RDD分析的规则策略

在进行协变量RDD分析之前，我们设定如下的规则策略：

- 规则1：我们设定**先验谱宽**为
$h=`r number(h)`$，断点值设定为
$c =59.1984\%$。

- 规则2：分别设定断点两边**箱组中心点**序列值（center of bins）。我们将采用非对称箱组设置方法：

> 
- 控制组（断点左边）的评估范围为
$[15, 59.2]$，序列间隔为`0.2`。评估总箱组数为
$g1=`r G1`$，待评估序列值为
$`r paste0(number(g1[1:5],0.1), collapse=', ')`, \cdots,`r paste0(number(g1[(G1-3):G1],0.1), collapse=', ')`$。
- 处置组（断点右边）的评估范围为
$[59.2, 82]$，序列间隔为`0.2`。评估总箱组数为
$g2=`r G2`$，待评估序列值为
$`r paste0(number(g2[1:5],0.1), collapse=', ')`, \cdots,`r paste0(number(g2[(G2-3):G2],0.1), collapse=', ')`$。

- 规则3：如果使用局部线性估计法（LL），则采用**三角核函数**（triangle kenerl）。

- 规则4：我们将使用[@robinson1988]的**半参数效率**估计方法来评估断点处置效应（RDD ATE）。


## 过程2：协变量SRDD估计

协变量SRDD过程（R代码）如下：


```{r}
#### RDD Estimation ####

#### step 1: LL estimate Y on X ####
## obtain residual of stage 1 
e1 <- LL_Residual(y1,x1,h)
e2 <- LL_Residual(y2,x2,h)
e <- rbind(e1,e2)

#### step 2: LL estimate Z on X ####
## obtain residual of stage 2 
Ra <- LL_Residual(Za,x,h)
Rb <- LL_Residual(Zb,x,h)
Z <- cbind(Za,Zb)
R <- cbind(Ra,Rb)

# step 3: OLS  ####
## regress estimate residual of stage 1 on residual of stage 2
## obtain the coefﬁcient and standard errors
## no intercept !
XXR <- solve(crossprod(R))     # inverse matrix
beta <- XXR%*%(t(R)%*%e)
u <- e - R%*%beta
Ru <- R*(u%*%matrix(1,1,ncol(R)))
V <- XXR%*%crossprod(Ru)%*%XXR    # robust se
sbeta <- sqrt(diag(V))

tstat <- beta/sbeta
pvalue <- 2*(1-pnorm(abs(tstat)))
betas <- cbind(beta,sbeta,tstat,pvalue)

#### step 4: Construct the residual ####
## obtain constructed residual

zm <- colMeans(Z)%*%beta

Z1 <- Z[T==0,]
Z2 <- Z[T==1,]
yZ <- y - Z%*%beta
yZ1 <- y1 - Z1%*%beta
yZ2 <- y2 - Z2%*%beta

#### step 5: LL ATE estimate ####
## LL estimate of constructed residual on X
## obtain  ATE and standard errors

m1 <- LL_EST(yZ1,x1,g1,h) + matrix(zm,G1,1)
m2 <- LL_EST(yZ2,x2,g2,h) + matrix(zm,G2,1)
s1 <- LL_SE(yZ1,x1,g1,h)
s2 <- LL_SE(yZ2,x2,g2,h)
L1 <- m1-1.96*s1
U1 <- m1+1.96*s1
L2 <- m2-1.96*s2
U2 <- m2+1.96*s2

# rdd effect
theta_lft <- m1[G1]
theta_rgt <- m2[1]
theta <- m2[1]-m1[G1]
setheta <- sqrt(s1[G1]^2 + s2[1]^2)
tstat <- theta/setheta
pvalue <- 2*(1-pnorm(abs(tstat)))
```


## 过程3：将RDD估计结果整理成相关表格


### 将断点两侧的m(x)估计结果整理成表格（R代码）

```{r}
#### tibble of mx estimate related ####

tbl_mx1 <- tibble(group = "control",
                  xg = g1,
                  mx=as.vector(m1),
                  s = as.vector(s1),
                  lwr = as.vector(L1), 
                  upr = as.vector(U1))

tbl_mx2 <- tibble(group = "treat",
                  xg = g2,
                  mx=as.vector(m2),
                  s = as.vector(s2),
                  lwr = as.vector(L2), 
                  upr = as.vector(U2))

tb_mxh <- bind_rows(tbl_mx1, tbl_mx2)
```


### 将RDD预测误差整理成表格（R代码）

```{r}

#### tibble of sample result ####
tbl_residual <- dt_head %>%
  mutate(e = as.vector(e),   # residual of LL 1
         Ra = as.vector(Ra),   # residual of LL 2
         Rb = as.vector(Rb),
         RZ = as.vector(yZ) # residual of construct
         )
```


### 将最终RDD断点效应整理成表格（R代码）


```{r}
#### tibble of estimate result ####
tbl_theta02 <- tibble(
  model = "covariate",
  pars = c("theta", "black","urban"),
  est = c(theta, as.vector(beta)),
  se  = c(setheta, as.vector(sbeta))
)
```


## 过程4：绘制RDD分析图（mx估计值）

### 对绘制底图（R代码）


```{r}

lwd <- 0.6
lwadd <- 0.2

p00 <- ggplot() +
  geom_point(aes(X, Y),data = dt_head, pch=21,alpha=0.3) +
  geom_vline(aes(xintercept=c),
             color = "red", lty = "dotted", lwd=lwd) +
  labs(x= "X贫困线", y ="Y儿童死亡率") +
  scale_y_continuous(breaks = seq(0,5,1), limits = c(0,5)) +
  scale_x_continuous(breaks = seq(10,85,10), limits = c(10,85)) +
  theme_bw() +
  theme(text = element_text(size = fsize))

```


### 对断点左边绘制mx估计图（R代码）

```{r}
# mx plot for left part
p_mxh1 <- p00 +
  geom_line(aes(x = xg, y = mx, 
                color="m1", lty="m1"),
            lwd = lwd+lwadd,
            data = base::subset(tb_mxh,group=="control")) +
  scale_color_manual(
    name="",
    breaks = c("m1"),
    labels = c(expression(m(x):control)),
    values=c("purple"))+
  scale_linetype_manual(
    name="",
    breaks = c("m1"),
    labels = c(expression(m(x):control)),
    values=c("solid"))+
  theme(legend.position = "right",
        text = element_text(size = fsize))
```

### 对断点右边绘制mx估计图（R代码）

```{r}
# mx plot for right part
p_mxh2 <- p00 +
  geom_line(aes(x = xg, y = mx, 
                color="m2", lty="m2"),
            lwd = lwd+lwadd,
            data = base::subset(tb_mxh,group=="treat")) +
  scale_color_manual(
    name="",
    breaks = c("m2"),
    labels = c(expression(m(x):treat)),
    values=c("blue"))+
  scale_linetype_manual(
    name="",
    breaks = c("m2"),
    labels = c(expression(m(x):treat)),
    values=c("solid"))+
  theme(legend.position = "right",
        text = element_text(size = fsize))
```

### 同时对断点两边绘制mx估计图（R代码）

```{r}
# mx plot for both side
p_mxh <- p00 +
  geom_line(aes(x = xg, y = mx, 
                color="m1", lty="m1"),
            lwd = lwd+lwadd,
            data = base::subset(tb_mxh,group=="control")) +
  geom_line(aes(x = xg, y = mx, 
                color="m2", lty="m2"), 
            lwd = lwd+lwadd,
            data = base::subset(tb_mxh,group=="treat")) +
  scale_color_manual(
    name="",
    breaks = c("m1", "m2"),
    labels = c(expression(m(x):control),expression(m(x):treat)),
    values=c("purple", "blue"))+
  scale_linetype_manual(
    name="",
    breaks = c("m1", "m2"),
    labels = c(expression(m(x):control),expression(m(x):treat)),
    values=c("solid", "solid"))+
  theme(legend.position = "right",
        text = element_text(size = fsize))
```

## 过程5：绘制RDD置信带图


### 对断点左边绘制置信带（R代码）

```{r}
#### Plot Confidence Bands ####

# band plot for left side
p_band_left <- p_mxh1 +
  geom_ribbon(aes(x=xg,ymin = lwr, ymax = upr),
              data = base::subset(tb_mxh,group=="control"),
              alpha = 0.2) 

```


### 对断点右边绘制置信带（R代码）

```{r}
# band plot for right side
p_band_right <- p_mxh2 +
  geom_ribbon(aes(x=xg,ymin = lwr, ymax = upr),
              data = base::subset(tb_mxh,group=="treat"),
              alpha = 0.2) 
```


### 对断点两边同时绘制置信带（R代码）

```{r}
# band plot for right side
# band plot for both side
p_band_cov <- p_mxh +
  geom_ribbon(aes(x=xg,ymin = lwr, ymax = upr),
              data = base::subset(tb_mxh,group=="control"),
              alpha = 0.2) +
  geom_ribbon(aes(x=xg,ymin = lwr, ymax = upr),
              data = base::subset(tb_mxh,group=="treat"),
              alpha = 0.2) +
  geom_text(aes(x = c-3, y = theta_lft, 
                label=number(theta_lft, 0.0001)),
            color = "purple")+
  geom_text(aes(x = c+3, y = theta_rgt, 
                label=number(theta_rgt, 0.0001)),
            color = "blue") +
  geom_segment(aes(x=c, xend = c,
                   y= theta_lft, yend = theta_rgt),
               arrow = arrow(length = unit(0.1,"cm"),
                             type = "closed"),
               lty = "solid", color= "orange", lwd=lwd)  +
  geom_text(aes(x = c+5, y=theta_lft+0.5*theta), 
            label = TeX(paste0("\\hat{\\theta}=",number(theta,0.0001))),
            color= "orange", size=4)
```


## 协变量RDD分析的过程步骤解读


### 第1阶段LLR估计残差

- **步骤1**：直接采用前面的局部线性回归方法（LLR），用
$Y_i$对
$X_i$进行LL回归，得到第1阶段的**结果变量**的拟合值
$\widehat{m}_i = \widehat{m}_i(X_i)$，并进一步构造**留一法**残差<sup>a</sup> $Y_i - \widehat{m}_i$

```{r}
tbl_residual %>%
  add_column(obs = 1:nrow(.), .before = "X") %>%
  select(obs,D,X,Y,Za,Zb,e) %>%
  DT::datatable(
    caption = paste0("RDD LL估计得到的残差(n=",n,")"),
    options = list(dom = "tip", pageLength =6))%>%
  formatRound(c(3:7), digits = c(4,4,1,1,4))
```


> <sup>a</sup> 这个阶段的残差序列用`e`命名。



### 第2阶段LLR估计残差

- **步骤2**：同上，依次做
$Z_a$对
$X_i$、
$Z_b$对
$X_i$的**局部线性回归**（LLR），并分别得到**协变量**的拟合值
$\widehat{g}_{1i},\widehat{g}_{2i}$，及其对应残差<sup>a</sup>
$(Z_a-\widehat{g}_{1i}),(Z_b-\widehat{g}_{2i})$


```{r}
tbl_residual %>%
  add_column(obs = 1:nrow(.), .before = "X") %>%
  select(obs,D,X,Y,Za,Zb,e,Ra,Rb) %>%
  DT::datatable(
    caption = paste0("RDD LL估计得到的残差(n=",n,")"),
    options = list(dom = "tip", pageLength =6))%>%
  formatRound(c(3:9), digits = c(4,4,1,1,4,4,4))
```


> <sup>a</sup> 这个阶段的两个残差序列分别用`Ra`和`Rb`命名。



### 第3阶段OLS估计(模型)

- **步骤3**：利用前面两个阶段的残差，做
$Y_i -m_{i}$对
$Z_{i1}-\widehat{g}_{1i},Z_{i2}-\widehat{g}_{2i},\ldots,Z_{ik}-\widehat{g}_{ki}$的**无截距**的普通最小二乘回归（OLS），并得到**估计系数**
$\hat{\beta}$及其**标准误**

$$\begin{align}
(Y_i -m_{i}) &= \hat{\beta}_1(Z_{ia}-\widehat{g}_{1i})+\hat{\beta}_2(Z_{ib}-\widehat{g}_{2i})\\
e&=\hat{\beta}_{1}R_a + \hat{\beta}_{2}R_a 
\end{align}$$


### 第3阶段OLS估计（结果）

- 上述模型，未矫正标准误下OLS估计的结果如下<sup>a</sup> ：

```{r, results="asis"}
mod_res <- formula(e~-1+Ra+Rb)
lx_est <- xmerit::lx.est(lm.mod = mod_res , 
                         lm.dt = tbl_residual, 
                         lm.n = 5,
                         opt = c("s","t","p"), 
                         inf = c("over"),
                         digits = c(4,4,2,4))

```

- 上述模型，进行稳健标准误矫正OLS估计的结果如下<sup>b</sup> ：

```{r}
library(robustbase)
library(sandwich)
library(lmtest)
library(modelr)
library(broom)
# regression with robust standard errors using R
## see [url](https://www.brodrigues.co/blog/2018-07-08-rob_stderr/)

lm.out <- lm(formula = mod_res, data =tbl_residual )

broom::tidy(
  lmtest::coeftest(lm.out, 
                   vcov = sandwich::vcovHC(lm.out))
  ) %>%
  DT::datatable(
    caption = paste0("稳健标准误OLS估计(n=",n,")"),
    options = list(dom = "t", pageLength =6))%>%
  formatRound(c(2:5), digits = c(4,4,2,4))
```



> <sup>a b</sup> 两种OLS估计程序下，回归系数都相同，只是系数对应的标准误不一样。这里我们仅需要用到回归系数，因此不影响后续步骤。


### 第4阶段构造残差

- **步骤4**：利用前面的OLS估计系数，我们就可以构造得到残差
$\hat{e}_i=Y_i - Z^{\prime}_i\hat{\beta}$


```{r}
tbl_residual %>%
  add_column(obs = 1:nrow(.), .before = "X") %>%
  select(obs,D,X,Y,Za,Zb,e,Ra,Rb,RZ) %>%
  DT::datatable(
    caption = paste0("RDD LL估计得到的残差(n=",n,")"),
    options = list(dom = "tip", pageLength =6))%>%
  formatRound(c(3:10), digits = c(4,4,1,1,4,4,4,4))
```


> <sup>a</sup> 这个步骤构造出来的残差序列`RZ`。


### 条件期望函数CEF m(x)的LLR估计结果

- **步骤5**：再次采用RDD局部线性回归方法（LLR），进行
$\hat{e}_i$对
$X_i$的回归，并计算得到非参数估计量
$\widehat{m}(x)$，断点效应估计值
$\hat{\theta}$及其标准误。


```{r}
tb_mxh %>%
  add_column(index = 1:nrow(.), .before = "xg") %>%
  select(index,group, xg,mx) %>%
  DT::datatable(caption = "局部线性估计LL方法对m(x)的估计结果",
                options = list(dom ="tip", 
                               pageLength =6,
                               scrollX = TRUE)) %>%
  formatRound(c(3), digits = c(1))%>%
  formatRound(c(4), digits = c(4))
```



基于此，我们可以分别得到CEF m(x)在断点左侧（控制组）的估计图

```{r, fig.cap = "m(x)在断点左侧（控制组）的估计图"}
p_mxh1
```

类似地，也可以得到CEF m(x)在断点右侧（处置组）的估计图


```{r, fig.cap = "m(x)在断点断点右侧（处置组）的估计图"}
p_mxh2
```

综合上面，得到CEF m(x)在断点两侧的估计图：


```{r, fig.cap = "m(x)在断点断点两侧的估计图"}
p_mxh
```



### 条件期望函数CEF m(x)的标准差和置信区间

- 同前，进一步计算得到CEF估计值的方差和标准差以及95%置信区间


```{r}
tb_mxh %>%
  add_column(index = 1:nrow(.), .before = "xg") %>%
  select(index, group,xg,mx,s,lwr,upr) %>%
  #mutate(s2 = s^2) %>%
  DT::datatable(caption = "m(x)的样本方差和标准差估计结果",
                options = list(dom ="tip", 
                               pageLength =8,
                               scrollX = TRUE)) %>%
  formatRound(c(3), digits = c(1))%>%
  formatRound(c(4:7), digits = c(4))
```


断点左侧（控制组）的置信带图示如下：

```{r, fig.cap="断点左侧（控制组）的置信带"}
p_band_left
```

断点右侧（处置组）的置信带图示如下：

```{r, fig.cap="断点右侧（处置组）的置信带"}
p_band_right
```

综合起来，断点两侧的置信带图示如下：

```{r  fig.cap="断点两侧的置信带"}
p_band_cov
```



---

### RDD断点处置效应计算结果


- 根据**断点处置效应定理**，可以得到在断点
$x=c=`r number(c, 0.0001)`$处对总体平均处置效应
$\bar{\theta}$的样本估计结果
$\hat{\theta}$：

$$\begin{align}
\widehat{\theta}
&=\left[\boldsymbol{\widehat{\beta}_{1}}(c)\right]_{1}-\left[\boldsymbol{\widehat{\beta}_{0}}(c)\right]_{1}\\
&=\hat{m}(c+)-\widehat{m}(c-)\\
&= `r number(theta_lft, 0.0001)` - `r number(theta_rgt,0.0001)`
= `r number(theta, 0.0001)`
\end{align}$$



- 断点处置效应估计值为
$\hat{\theta}=`r number(theta,0.0001)`$。


> 
- 断点左边的条件期望(CEF)的估计值
$\widehat{m}(c-)=`r number(theta_lft, 0.0001)`$；
- 断点右边的条件期望(CEF)的估计值
$\widehat{m}(c+)=`r number(theta_rgt,0.0001)`$；



- **结论**：援助项目的实施，减低了儿童死亡率，使得10万个孩子中约`r number(theta,0.0001)`个小孩免于遭受死亡。相比不实施项目援助，儿童死亡率由`r number(theta_lft, 0.0001)`，下降到`r number(theta_rgt,0.0001)`，降幅接近50%。

---

### RDD断点处置效应的估计误差及显著性检验

- 进一步地，估计系数
$\hat{\theta}$的**渐进方差**为两个方差协方差矩阵第一个对角元素之和：

$$\begin{align}
\text{Var}{(\hat{\theta})}
&=\left[\widehat{\boldsymbol{V}}_{0}\right]_{11}+\left[\widehat{\boldsymbol{V}}_{1}\right]_{11}\\
&= `r number(v_g1, 0.0001)` + `r number(v_g2, 0.0001)`
= `r number(v_g1+v_g2, 0.0001)`\\
se({(\hat{\theta})}) &= \sqrt{\text{Var}{(\hat{\theta})}}
= \sqrt{`r number(v_g1+v_g2, 0.0001)`}
=`r number(setheta, 0.0001)`
\end{align}$$

- 因此RDD断点处置效应估计值
$\hat{\theta}$的**标准误**为
$se({\hat{\theta}}) =`r number(setheta, 0.0001)`$；最后我们可以计算得到**RDD断点处置效应**对应的t统计量：
$t^{\ast}=\frac{\hat{\theta}}{se(\hat{\theta})}=`r number(tstat,0.01)`$，其概率值为
$p=`r number(pvalue,0.0001)`$.

- 综上，RDD结果表明援助项目降低了儿童死亡率，使得10万个孩子中约1.56个小孩免于遭受死亡。并且t统计量检验表明，援助项目在降低了儿童死亡率上具有统计显著性（置信度超过95%）。

## 过程6：无协变量SRDD和有协变量SRDD的比较

### R运算代码



- 比较Hansen Head Start案例基准RDD和协变量RDd

<!---- 需要事先依次运行`fig21-1b.R`和`fig21-2a.R`--->

```{r}
tbl_theta <- bind_rows(
  tbl_theta01,  # baseline RDD
  tbl_theta02   # coviriate RDD
  ) %>%
  pivot_longer(names_to = "stats", values_to = "value", est:se) %>%
  pivot_wider(names_from = "model", values_from ="value" )
```



### 过程步骤解读1：系数和标准误比较

```{r}
tbl_theta %>%
  DT::datatable(
    caption = paste0("基准RDD和协变量RDD估计结果对比"),
    options = list(dom = "t", pageLength =6))%>%
  formatRound(c(3:4), digits = c(4))
```

- 结论1：与基准RDD相比，两个协变量的引入没有明显改变断点处置效应估计值大小。

- 结论2：但是是否引入协变量，对CEF估计值
$\widehat{m}(x)$的影响较大。可以看到基准RDD更陡峭，而协变量RDD更平缓。（见后面附图对比）

- 结论3：考虑到两个协变量可以视作收入的**代理变量**，可以看到黑人人口比重负向影响儿童死亡率，而城镇人口比重正向影响儿童死亡率。

### 过程步骤解读2：CEF估计值图形比较


```{r}
#| fig.cap = "基准RDD：局部线性回归及断点效应估计"
p_band_wrapper
```



```{r}
#| fig.cap = "协变量RDD：局部线性回归及断点效应估计"
p_band_cov
```

## 参考文献{-}

<div id="refs"></div>
